臺灣高雄地方法院刑事判決　　　　　　　94年度訴字第2104號
公　訴　人　臺灣高雄地方法院檢察署檢察官
被　　　告　甲○○
指定辯護人　本院公設辯護人乙○○
上列被告因違反槍砲彈藥刀械管制條例案件，經檢察官提起公訴
（94年度偵字第10584 號），本院判決如下：
    主  文
甲○○未經許可，寄藏可發射子彈具有殺傷力之改造玩具手槍，
處有期徒刑參年貳月，併科罰金新台幣拾萬元，罰金如易服勞役
，以新台幣玖佰元即銀元參佰元折算壹日。扣案之仿WALTHER 廠
半自動手槍製造之改造金屬玩具手槍壹枝【含彈匣壹個。槍枝管
制編號：0000000000號】，沒收之。
    事  實
一、甲○○明知可發射子彈具有殺傷力之改造玩具手槍為槍砲彈
    藥刀械管制條例第4 條第1 項第1 款所稱之槍砲，係管制物
    品，非經中央主管機關許可，不得持有、寄藏之。竟未經許
    可，於民國94年5 月6 日16時50分許，在高雄市○○區○○
    街、久昌街口，受姓名年籍均不詳、綽號「春仔」之成年男
    子之託，代為保管藏置可發射子彈具殺傷力之仿WALTHER 廠
    半自動手槍製造之改造金屬玩具手槍1 枝【含彈匣1 個。槍
    枝管制編號：0000000000 號】，並將之置放於車牌號碼JKE
    ─846 號重型機車置物箱內，而無故寄藏上開槍枝。嗣於94
    年5 月6 日17時許，甲○○騎乘上開機車行經高雄市○○區
    ○○街174 號前，經警欄檢時，竟畏罪逃逸，仍繼續騎乘機
    車前進，至高雄市楠梓區三山三巷67弄、三山四巷口，始為
    警追緝查獲，並於該機車置物箱內，扣得前開可發射子彈具
    有殺傷力之改造金屬玩具手槍1枝（含彈匣1 個）。
三、案經高雄縣政府警察局鳳山分局報告臺灣高雄地方法院檢察
    署檢察官偵查起訴。
    理  由
一、右揭犯罪事實，業據被告甲○○於本院審理時坦白承認（詳
    本院卷第26頁倒數第11行以下、第29頁倒數第3 行以下）。
    而扣案之槍枝（槍枝管制編號：0000000000號）經送內政部
    警政署刑事警察局鑑定，結果認係仿WALTHER 廠半自動手槍
    製造之金屬玩具手槍，更換土造金屬槍管改造而成之改造手
    槍，機械性能良好，可擊發適用子彈，認具殺傷力等情，有
    內政部警政署刑事警察局94年5 月19日刑鑑字第0940075547
    號鑑驗通知書附偵查卷（詳偵查卷第13頁以下）可參【被告
    被查獲時，雖另扣有改造子彈1 顆，為該子彈經鑑定後，認
    係土造子彈（具直徑約8mm 之金屬彈頭），經試射，無法擊
    發，認不具殺傷力，亦有前開鑑驗通知書可稽】。此外，復
    有搜索扣押筆錄、扣押物品收據、扣押物品目錄表及相片附
    警卷可佐（詳警卷第5 頁至第9 頁、第18頁至第23頁）。準
    此，因被告自白顯與事實相符，是本件事證明確，被告寄藏
    具殺傷力改造手槍之犯行，堪以認定【本件卷內證據資料部
    分，被告及其辯護人均不爭執證據能力，詳本院卷第27頁第
    10行以下】。
二、按所謂寄藏手槍，係指受寄他人之手槍，為之隱藏而言（參
    最高法院30年度非字第57號、51年臺上字第87號判例），被
    告受託代為保管藏置具殺傷力之改造玩具手槍，核其所為，
    係違反槍砲彈藥刀械管制條例第8 條第4 項之未經許可寄藏
    其他可發射子彈之改造手槍罪。又槍砲彈藥刀械管制條例所
    謂之「寄藏」，係指受他人之委託代為保管，其保管之本身
    所為之「持有」，既係「寄藏」之當然結果，法律上自宜僅
    就「寄藏」行為為包括之評價，不應另就「持有」予以論罪
    。爰審酌槍砲均屬高度危險之物品，非經主管機關許可不得
    擅自寄藏，以維社會大眾安全，而被告明知上情，竟仍無故
    寄藏持有槍枝，行為實有非議之處，且影響社會治安，惟鑑
    於其犯後尚能坦承犯行，深具悔意，犯罪後態度非差，及未
    持該槍枝犯罪，寄藏時間不久等一切情狀，量處如主文所示
    之刑，並就罰金刑部分，諭知罰金易服勞役之折算標準。末
    查，扣案之前開改造玩具手槍1 枝（含彈匣1 個），確係槍
    砲彈藥刀械管制條例第4 條第1 項第1 款所定之槍砲，係屬
    違禁物，爰依刑法第38條第1 項第1 款之規定，宣告沒收之
    。
據上論斷，應依刑事訴訟法第299 條第1 項前段，槍砲彈藥刀械
管制條例第8 條第4 項，刑法第11條前段、第42條第2 項、第38
條第1 項第1 款，罰金罰鍰提高標準條例第2 條，現行法規所定
貨幣單位折算新台幣條例第2條，判決如主文。
中　　華　　民　　國　　94　　年　　8 　　月　　30　　日
                  刑事第一庭    審判長法  官 裕斗
                                      法  官 廖純卿
                                      法  官 方百正
以上正本證明與原本無異。
如不服本判決，應於收受送達後10日內向本院提出上訴書狀。
中　　華　　民　　國　　94　　年　　8 　　月　　30　　日
　　　　　　　　　　　　　　　　　    書記官 郭素蓉
附錄法條：
槍砲彈藥刀械管制條例第8條
未經許可，製造、販賣或運輸鋼筆槍、瓦斯槍、麻醉槍、獵槍、
空氣槍或第4 條第1 項第1 款所定其他可發射金屬或子彈具有殺
傷力之各式槍砲者，處無期徒刑或5 年以上有期徒刑，併科新臺
幣1 千萬元以下罰金。
未經許可，轉讓、出租或出借前項所列槍枝者，處5 年以上有期
徒刑，併科新臺幣1 千萬元以下罰金。
意圖供自己或他人犯罪之用，而犯前二項之罪者，處無期徒刑或
7 年以上有期徒刑，併科新臺幣1 千萬元以下罰金。
未經許可，持有、寄藏或意圖販賣而陳列第1 項所列槍枝者，處
3 年以上10年以下有期徒刑，併科新臺幣700 萬元以下罰金。
第 1 項至第 3 項之未遂犯罰之。
